# 递延所得税

提问人：玉鑫宝宝 时间：2012-06-20 15:49:36
请问各位前辈，企业计提了减值准备，在什么情况下不确认递延所得税资产是合理的，是我们可以认可的，有几种情况？谢谢！

回答人：chenyiwei
请参考《计学撮要》P244～ 247 ，此处列举了在就资产减值准备计提递延所得税资产时需考虑的因素和满足的条件。反过来运用即可。